【裁判字號】    99,易,2908
【裁判日期】    991012
【裁判案由】    詐欺
【裁判全文】
臺灣臺中地方法院刑事判決              99年度易字第2908號
公  訴  人  臺灣臺中地方法院檢察署檢察官
被      告  甲○○
上列被告因詐欺案件，經檢察官提起公訴（99年度偵緝字第1100
號），因被告於準備程序就被訴事實為有罪之陳述，受命法官於
聽取當事人之意見後，本院合議庭裁定改由受命法官獨任進行簡
式審判程序，判決如下：
    主      文
甲○○意圖為自己不法之所有，以詐術得財產上不法之利益，處
有期徒刑參月，如易科罰金，以新臺幣壹仟元折算壹日。緩刑參
年，並應履行附表所示之事項。
    事實及理由
一、犯罪事實：
（一）甲○○前受不詳業主委託承作位於新竹市○道○路○段383
      號12樓之2之室內裝修工程，並已收取不詳比例之工程款
      ，之後其因故經濟狀況不佳，並積欠地下錢莊債務，已陷
      於資力不足之狀態，竟意圖為自己不法之所有，基於詐欺
      得利之犯意，於民國98年4月間某日，在其與丙○○位在
      臺中市○○○街328號地下1樓之聯合辦公室，向丙○○佯
      稱其有付款能力，委託丙○○至上址施作室內裝修工程，
      約定工程款約新臺幣（下同）34萬元，並先行支付定金3
      萬元，藉以取信丙○○，丙○○不知有詐因而陷於錯誤，
      隨即進場施作上址室內裝修工程，並於98年5月間完工。
      嗣後甲○○避不見面，未再給付其餘工程款，因而受有相
      當於價值31萬元之施工利益（即約定工程款34萬元扣除已
      給付定金3萬元），丙○○至此始知受騙。
（二）案經丙○○訴由臺灣臺中地方法院檢察署檢察官偵查起訴
      。
二、程序方面：
（一）按除被告所犯為死刑、無期徒刑、最輕本刑為3年以上有
      期徒刑之罪或高等法院管轄第一審案件者外，於法院行準
      備程序進行中，被告先就被訴事實為有罪之陳述時，審判
      長得告知被告簡式審判程序之旨，並聽取當事人、代理人
      、辯護人及輔佐人之意見後，裁定進行簡式審判程序；且
      受命法官行準備程序，與法院或審判長有同一之權限；又
      簡式審判程序之證據調查，不受刑事訴訟法第159條第1項
      、第161條之2、第161條之3、第163條之1及第164條至第
      170 條規定之限制，刑事訴訟法第273條之1第1項、第279
      條第2項前段、第273條之2分別定有明文。
（二）本件被告甲○○所犯係死刑、無期徒刑、最輕本刑為3年
      以上有期徒刑以外之罪，其於準備程序就前揭被訴事實為
      有罪之陳述，本院認無不得或不宜改依簡式審判程序進行
      之處，爰依刑事訴訟法第273條之1第1項、第284條之1，
      裁定本件由受命法官獨任進行簡式審判程序，合先敘明。
三、認定犯罪事實所憑之證據及理由：
（一）被告甲○○於本院審理中對於上開犯罪事實坦承不諱（見
      本院99年9月28日審判筆錄），核與下列所示證據相符而
      可採。
（二）被害人丙○○於偵訊時指述明確，並有由被害人丙○○所
      提出施工現場照片、設計圖、報價單等資料在卷可稽。
（三）綜上，足認被告上揭自白應與事實相符，應堪採信，是本
      件事證明確，被告犯行可以認定，應依法論科。
四、所犯法條及刑之酌科：
（一）核被告所為，係犯刑法第339條第2項之詐欺得利罪。至公
      訴意旨認係犯刑法第339條第1項之詐欺取財罪，容有誤會
      ，惟公訴人據以起訴之犯罪事實，與本院認定之上開事實
      ，二者之社會基本事實既屬同一，本院自應予以審理並變
      更起訴法條。
（二）爰審酌被告之犯罪動機、目的、手段，兼衡犯罪所得利益
      ，及犯罪後坦承犯行等一切情狀，而予量處如主文所示之
      刑，並諭知易科罰金之折算標準，以資懲儆。
（三）查被告未曾受有期徒刑以上刑之宣告，有臺灣高等法院被
      告前案紀錄表1份附卷可稽，其因一時失慮，致罹刑章，
      且於偵查中已與被害人達成調解，有本院99年度司中調字
      第1228號調解程序筆錄1份在卷可佐（見臺灣臺中地方法
      院檢察署99年度偵緝字第1100號偵查卷第29頁），則被告
      經此科刑之宣告，應知警惕而無再犯之虞，本院認以暫不
      執行其刑為當，併予宣告緩刑3年，以勵自新。末按緩刑
      宣告，得斟酌情形，命犯罪行為人向被害人支付相當數額
      之財產或非財產上之損害賠償，刑法第74條第2項第3款亦
      有明定，而為確保被告於緩刑期間，能按上開調解程序筆
      錄所載付款方式履行，以確實收緩刑之功效，爰依前揭規
      定，依上開調解程序筆錄所載內容，諭知被告應履行如附
      表所示之事項。又被告若未依上開調解程序筆錄所載內容
      向被害人支付約定款項，因而違反上開事項，情節重大時
      ，依刑法第75條之1第1項第4款規定，得撤銷其緩刑宣告
      ，併此說明。
據上論斷，應依刑事訴訟法第273條之1第1項、第299條第1項前
段、第300條，刑法第339條第2項、第41條第1項前段、第74條第
1項第1款、第2項第3款，刑法施行法第1條之1第1項、第2項前段
，判決如主文。
本案經檢察官乙○○到庭執行職務。
中    華    民    國    99    年    10    月    12    日
                  刑事第五庭  法  官  賴秀雯
以上正本與原本無異。
如不服本判決應於收受送達後10日內向本院提出上訴書狀，並應
敘述具體理由；其未敘述上訴理由者，應於上訴期間屆滿後20日
內向本院補提理由書（均須按他造當事人之人數附繕本）「切勿
逕送上級法院」。
告訴人或被害人如對於本判決不服者，應具備理由請求檢察官上
訴，其上訴期間之計算係以檢察官收受判決正本之日期為準。
                              書記官  江美琪
中    華    民    國    99    年    10    月    12    日
附表：
本院依刑法第74條第2項第3款之規定，命被告履行之事項：
被告甲○○應依卷附本院民國99年6月2日99年度司中調字第1228
號調解程序筆錄所載，給付被害人丙○○新臺幣（下同）31萬元
，給付方式：1.自民國99年7月15日起至100年3月15日止，於每
月15日前各給付新臺幣（下同）3萬元，於100年4月15日前給付4
萬元，至全部清償完畢為止，如有一期未履行視為全部到期。2.
被告甲○○以匯款方式匯入合作金庫銀行臺中五權分行（代號：
006）、戶名丙○○、帳號0000000000000號帳戶內。
備註：
一、依刑法第74條第4項規定，上開本院命被告支付予被害人之
    損害賠償，得為民事強制執行名義。
二、依刑法第75條之1第1項第4款規定，被告違反本院所定上開
    命其履行之事項情節重大，足認原宣告之緩刑難收預期效果
    ，而有執行刑罰之必要者，得撤銷其緩刑宣告。
附錄論罪科刑法條
中華民國刑法第339條（普通詐欺罪）
意圖為自己或第三人不法之所有，以詐術使人將本人或第三人之
物交付者，處5年以下有期徒刑、拘役或科或併科1千元以下罰金
。
以前項方法得財產上不法之利益或使第三人得之者，亦同。

司法院資訊處製作；財團法人民間司法改革基金會備份。
